# 无形资产达到预定用途前，通过什么科目核算？

提问人：areuready 时间：2023-04-26 14:40:30
请问各位： 外购的软件，达到预定用途前，通过什么科目核算？

回答人：chenyiwei
其他非流动资产。不适合于作为在建工程，后者是尚未达到预定可使用状态的固定资产。无形资产不适用此项目。